臺灣板橋地方法院刑事判決　　　　　　　 94年度易字第799號
公　訴　人　臺灣板橋地方法院檢察署檢察官
被　　　告　甲○○
上列被告因著作權法案件，經檢察官提起公訴（94年度偵字第16
37號），本院判決如下：
    主  文
甲○○連續明知係侵害著作財產權的重製光碟而散布，累犯，處
有期徒刑捌月。
扣案盜版光碟片共計參佰陸拾捌片及新臺幣參佰元均沒收之。
    事實及理由
一、按除被告所犯為死刑、無期徒刑、最輕本刑為3 年以上有期
    徒刑之罪或高等法院管轄第1 審案件者外，於第1 次審判期
    日前的準備程序進行中，被告先就被訴事實為有罪陳述時，
    審判長得告知被告關於適用簡式審判程序的相關規定，並聽
    取當事人、代理人、辯護人及輔佐人之意見後，裁定進行簡
    式審判程序，這在刑事訴訟法第273 條之1 第1 項有詳細的
    規定。經查：本件被告所犯係死刑、無期徒刑、最輕本刑為
    3 年以上有期徒刑以外的罪，他於準備程序中就被訴事實為
    有罪的陳述，經本院告知如上所述適用簡式審判程序的規定
    ，並聽取公訴人、被告的意見後，本院於是依上述規定，經
    合議裁定由受命法官獨任進行簡式審判程序，合先敘明。
二、本件除起訴書漏載扣案販賣所得新臺幣300 元，應予以補記
    載外，其餘犯罪事實、證據暨適用法條，均引用如附件檢察
    官起訴書的記載。
三、核被告甲○○所為，係犯著作權法第91條之1 第3 項的罪，
    其1 行為侵害多數的著作財產權人的權益，為同種想像競合
    犯，應從一重處斷；其先後多次犯行，時間緊密，犯罪構成
    要件相同，顯係基於概括犯意實施，為連續犯，依刑法第56
    條規定，以一罪論，並加重其刑。又被告曾因著作權法案件
    ，經臺灣桃園地方法院判處有期徒刑6 月，如易科罰金，以
    300 元折算1 日確定，於92年9 月8 日易科罰金執行完畢，
    有本院94年8 月12日列印的被告全國前案紀錄表在卷可稽，
    其於執行完畢後5 年以內，再犯本件有期徒刑以上的本罪，
    為累犯，依刑法第47條規定遞加重其刑。爰審酌被告素行、
    犯罪動機、目的、所生危害、所獲不法利益及犯罪後坦承的
    態度等一切情狀，量處如主文所寫的刑罰。扣案的盜版光碟
    片368 片，依據著作權法第98條本文規定宣告沒收；另外，
    扣案的300 元，是被告販賣光碟的所得，為犯罪所得財物，
    應依刑法第38條第1 項第3 款規定宣告沒收之。
四、依刑事訴訟法第273 條之1 第1 項、299 條第1 項前段、第
    310 條之2 、第454 條第2 項，著作權法第91條第2 項、第
    91條之1 第3 項、第98條本文，刑法第11條、第56條、第55
    條、第47條、第38條第1 項第3款，判決如主文。
五、如不服本判決，得自收受送達之日起10日內向本院提出上訴
    狀（須附繕本）。
中　　華　　民　　國　　94　　年　　8 　　月　　31　　日
                        刑事第十四庭法  官  黎錦福
上列正本證明與原本無異。
                                    書記官  蔡麗春
中　　華　　民　　國　　94　　年　　8 　　月　　31　　日
附錄本案論罪科刑法條全文：
著作權法第91條
擅自以重製之方法侵害他人之著作財產權者，處3 年以下有期徒
刑、拘役，或科或併科新臺幣75萬元以下罰金。
意圖銷售或出租而擅自以重製之方法侵害他人之著作財產權者，
處6 月以上五年以下有期徒刑，得併科新臺幣20萬元以上2 百萬
元以下罰金。
以重製於光碟之方法犯前項之罪者，處6 月以上5 年以下有期徒
刑，得併科新臺幣50萬元以上5 百萬元以下罰金。
著作僅供個人參考或合理使用者，不構成著作權侵害。
著作權法第91條之1
擅自以移轉所有權之方法散布著作原件或其重製物而侵害他人之
著作財產權者，處3 年以下有期徒刑、拘役，或科或併科新臺幣
五十萬元以下罰金。
明知係侵害著作財產權之重製物而散布或意圖散布而公開陳列或
持有者，處3 年以下有期徒刑，得併科新臺幣7 萬元以上75萬元
以下罰金。
犯前項之罪，其重製物為光碟者，處6 月以上3 年以下有期徒刑
，得併科新臺幣20萬元以上2 百萬元以下罰金。但違反第87條第
4款 規定輸入之光碟，不在此限。
犯前二項之罪，經供出其物品來源，因而破獲者，得減輕其刑。
著作權法第98條
犯第91條至第96條之1 之罪，供犯罪所用或因犯罪所得之物，得
沒收之。但犯第91條第3 項及第91條之1 第3 項之罪者，其得沒
收之物，不以屬於犯人者為限。
--------------------------------------------------------
附件：
臺灣板橋地方法院檢察署檢察官起訴書
　　　　　　　　　　　　　　　　　　　 94年度偵字第1637號
　　 被　　　告　甲○○　男　45歲（民國○○年○月○日生）
　　　　　　　　　　　　 籍設臺北縣新莊市○○街280 巷16號
                          4樓
　　　　　　　　　　　　 國民身分證統一編號：Ｚ000000000號
上被告因違反著作權法案件，業經偵查終結，認為應提起公訴，
茲將犯罪事實及證據並所犯法條分敘如左：
　　　　　犯罪事實
一、甲○○曾因違反著作權法案件，經台灣桃園地方法院判處有
 　 期徒刑六月，於民國92年9 月8 日易科罰金執行完畢，猶不
 　 知悔改，明知如附表所示之音樂光碟片、影音光碟片為未經
 　 如附表所示之著作財產權人同意而擅自重製之侵害他人著作
 　 財產權之音樂光碟片、視聽著作光碟片，竟基於意圖營利之
 　 概括犯意，自民國94年1月9日起，連續在台北縣板橋市○○
 　 路236巷58號前擺設攤販，以每片新台幣（下同）50元不等
 　 之價格連續販售交付如附表所示之盜版音樂、影音光碟片予
 　 不特定之顧客，而侵害如附表所示公司之音樂及視聽著作財
 　 產權。迄於同年月11日15時許，在前開地點，為警當場查獲
 　 ，並扣得如附表所示之盜版光碟片368片。
二、案經附表所示唱片公司等訴由台北縣政府警察局移送偵辦。
　　 　　　　　　證據並所犯法條
一、前揭犯罪事實，業據被告坦承不諱，核與告訴代理人乙○○
 　 之指述及證人陳史庭證訴情節相符，並有如附表所示之盜版
    光碟片368片及現場照片6張扣案可資佐證，本件事證明確，
　　被告犯嫌應堪認定。
二、核被告所為，係犯著作權法第91條之1第3項之罪嫌。被告先
　　後多次犯行，時間緊接，所犯罪名相同，顯係基於概括犯意
　　為之，請依連續犯規定論處。又被告曾因違反著作權法案件
　　，經台灣桃園地方法院判處有期徒刑六月，於民國92年9 月
    8 日易科罰金執行完畢，此有本署刑案資料查註紀錄表乙份
    附卷可查，其於5 年內再犯本件有期徒刑以上之罪，為累犯
    ，請加重其刑，另扣案之物，併請宣告沒收之。
三、依刑事訴訟法第251條第1項提起公訴。
　　此　　致
臺灣板橋地方法院
中　　華　　民　　國　　94　　年　　5 　　月　　29　　日
　　 　　　　　　　　　　　　　檢察官　 顏世翠
上正本證明與原本無異
中　　華　　民　　國　　94　　年　　6 　　月　　28　　日
　　　　　　　　　　　　　　　 書記官
附錄本案所犯法條全文
著作權法第九十一條之一
擅自以移轉所有權之方法散布著作原件或其重製物而侵害他人之
著作財產權者，處三年以下有期徒刑、拘役，或科或併科新臺幣
五十萬元以下罰金。
明知係侵害著作財產權之重製物而散布或意圖散布而公開陳列或
持有者，處三年以下有期徒刑，得併科新臺幣七萬元以上七十五
萬元以下罰金。
犯前項之罪，其重製物為光碟者，處六月以上三年以下有期徒刑
，得併科新臺幣二十萬元以上二百萬元以下罰金。但違反第八十
七條第四款規定輸入之光碟，不在此限。
犯前二項之罪，經供出其物品來源，因而破獲者，得減輕其刑。
附表：
┌───┬─────────┬──────┬─────┐
│編號　│片名　　　　　　　│權利人　　　│侵害物數量│
├───┼─────────┼──────┼─────┤
│1　　 │國家寶藏　　　　　│迪士尼公司　│4　　　　 │
├───┼─────────┼──────┼─────┤
│2　　 │花木蘭　　　　　　│迪士尼公司　│6　　　　 │
├───┼─────────┼──────┼─────┤
│3　　 │超人特攻隊　　　　│迪士尼公司　│6　　　　 │
├───┼─────────┼──────┼─────┤
│4　　 │亞歷山大帝　　　　│華納公司　　│4　　　　 │
├───┼─────────┼──────┼─────┤
│5　　 │北極特快車　　　　│華納公司　　│2　　　　 │
├───┼─────────┼──────┼─────┤
│6　　 │鯊魚黑幫　　　　　│環球公司　　│6　　　　 │
├───┼─────────┼──────┼─────┤
│7　　 │鬼娃也有種　　　　│環球公司　　│2　　　　 │
├───┼─────────┼──────┼─────┤
│8　　 │功夫　　　　　　　│哥倫比亞公司│26　　　　│
├───┼─────────┼──────┼─────┤
│9　　 │刀鋒戰士　　　　　│新綠公司　　│4　　　　 │
├───┼─────────┼──────┼─────┤
│10　　│米奇耶誕地嘉年華　│迪士尼公司　│4　　　　 │
├───┼─────────┼──────┼─────┤
│11　　│阿飛外傳　　　　　│派拉蒙公司　│6　　　　 │
├───┼─────────┼──────┼─────┤
│12　　│偷情　　　　　　　│哥倫比亞公司│8　　　　 │
└───┴─────────┴──────┴─────┘
